【裁判字號】    99,交聲,2533
【裁判日期】    990913
【裁判案由】    交管條例聲異
【裁判全文】
臺灣板橋地方法院交通事件裁定        99年度交聲字第2533號
原處分機關  交通部公路總局臺北區監理所板橋監理站
異  議  人
即受處分人  甲○○○
上列受處分人因違反道路交通管理處罰條例案件，對於交通部公
路總局臺北區監理板橋監理站所中華民國99年7 月15日所為之板
監裁字第裁41-CS0000000號處分（原舉發案號：北縣警交大字第
CS0000000 號）聲明異議，本院裁定如下：
    主  文
異議駁回。
    理  由
一、原處分意旨略以：異議人即受處分人甲○○○於民國99年5
    月28日中午1 時18分許，騎乘車號222-CNQ 號重型機車，行
    經有燈光號誌管制之臺北縣汐止市○○街169 巷口，因有闖
    越紅燈左轉之違規行為，經臺北縣政府警察局汐止分局執勤
    員警拍照採證後製單舉發，爰依道路交通管理處罰條例第53
    條第1 項，處罰鍰新臺幣（下同）1,800 元整，並依同條例
    第63條第1 項第3 款（原處分漏引第3 款，應予補充）規定
    ，記違規點數3 點。
二、聲明異議意旨略以：異議人於上揭時間騎乘機車行經臺北縣
    汐止市○○街169 巷口，於綠燈時即欲左轉，惟因對向車輛
    眾多無法左轉，因此異議人與另1 台汽車及2 台機車在路口
    待轉，於對向車道1 台小巴士完全通過路口後，異議人才與
    前開待轉車輛一起左轉（此時該路口燈光號誌之顯示如同逕
    行舉發附件照片上所示為紅燈倒數20秒）。而依異議人提出
    之舉證資料可知，在對向車輛正常行駛不闖紅燈進入路口之
    情形，該對向車輛須經3 秒才能完全通過路口而達路口完全
    淨空，而上開路口紅燈係由21秒開始倒數讀秒，故須俟紅燈
    倒數18秒時該路口淨空後，待轉車輛才可通過路口，亦即異
    議人是在綠燈之情況下在路口待轉，而非行駛中遇到紅燈而
    強行左轉。為此聲明異議，請求撤銷原處分云云。
三、按汽車駕駛人，行經有燈光號誌管制之交岔路口闖紅燈者，
    處1,800 元以上5,400 元以下罰鍰，並記違規點數3 點，道
    路交通管理處罰條例第53條第1 項、第63條第1 項第3 款分
    別定有明文。
四、經查：
(一)、異議人於99年5 月28日下午1 時18分許，騎乘車號222-CNQ
    號重型機車，行經有燈光號誌管制之臺北縣汐止市○○街
    169 巷口闖越紅燈左轉，經臺北縣政府警察局汐止分局執勤
    員警當場照相採證後，製單逕行舉發之事實，有臺北縣政府
    警察局99年6 月9 日北縣警交大字第CS0000000 號舉發違反
    道路交通管理事件通知單影本1 紙、違規採證照片4 幀及臺
    北縣政府警察局汐止分局99年7 月1 日北縣警汐交字第
    0990022867號函1 紙附卷可稽，異議人闖紅燈之違規事實，
    應堪認定。
(二)、異議人雖執前詞置辯。惟按車輛面對圓形紅燈表示禁止通行
    ，不得超越停止線或進入路口，道路交通標誌標線號誌設置
    規則第206 條第5 款第1 點規定甚明。由卷附4 張採證照片
    觀之，第1 張照片顯示上開路口燈號已轉為紅燈（紅燈倒數
    20秒），異議人騎乘之前揭機車尚未駛越停止線；而相隔約
    3 秒後所拍攝之第2 張照片顯示（紅燈倒數17秒），上開路
    口之號誌仍為紅燈，異議人騎乘之上開機車則已駛越停止線
    進入路口並向左轉，足見本件異議人於號誌轉換為紅燈時，
    猶執意穿越停止線駛入路口，其確有闖紅燈之違規行為，至
    為灼然。又汽車（含機車）行駛至交岔路口，其行進或轉彎
    ，本應遵守燈光號誌之指示，若因對向車道有車輛經過或前
    方有車輛阻擋，以致於燈號變換喪失路權而無法轉彎或前行
    ，駕駛人於法仍應遵照交通號誌之指示停駛，不得據以主張
    自己仍可繼續轉彎或通行，要屬當然，是本件異議人尚不得
    以其原係綠燈待轉狀態而據以免責。
五、綜上所述，本件異議人上開違規事證已足堪認定。原處分機
    關依據前揭道路交通管理處罰條例第53條第1 項、第63條第
    1 項第3 款之規定，裁處異議人罰鍰1,800 元，並記違規點
    數3 點，核無違誤。本件異議人之異議為無理由，應予駁回
    。
六、據上論斷，應依道路交通案件處理辦法第19條，裁定如主文
    。
中    華    民    國    99    年    9     月    13    日
                        交通法庭  法  官  吳佳穎
以上正本證明與原本無異
如不服本裁定應於送達後5日內向本院提出抗告狀
                                  書記官  黃炎煌
中    華    民    國    99    年    9     月    14    日

司法院資訊處製作；財團法人民間司法改革基金會備份。
